臺灣高等法院刑事判決　　　　　　　　96年度上訴字第3731號
上　訴　人
即　被　告　丁○○
選任辯護人　林合民律師
　　　　　　魏憶龍律師
上列上訴人因違反著作權法等案件，不服臺灣士林地方法院95年
度易字第1046號，中華民國96年 5月15日第一審判決（起訴案號
：臺灣士林地方法院檢察署94年度偵字第9882號），提起上訴，
本院判決如下：
    主  文
原判決關於丁○○部分撤銷。
丁○○共同以明知係侵害著作財產權之光碟重製物而散布為常業
，累犯，處有期徒刑壹年貳月，減為有期徒刑柒月。扣案盜版「
在世界中心呼喊愛」影音光碟壹千捌百柒拾貳片、「逃亡者」影
音光碟壹千貳百陸拾片、好球雙物語（日本所授權之中文片名為
H2-與你同在的日子）影音光碟貳千肆百片之仿冒光碟，總共伍
仟伍佰拾貳片、猥褻光碟共肆萬零壹佰伍拾陸片、影片目錄及
價格表壹冊、庫存表壹冊、估價單壹拾冊、相關廠商名冊壹張
，均沒收。
    事  實
一、丁○○曾犯賭博、妨害風化等罪，其中妨害風化案件，經本
    院於民國93年 4月22日以92年上訴字第3472號判決處有期徒
    刑6月確定，嗣於93年5月26日易科罰金執行完畢，猶不知悔
    改，與丙○○、乙○○、戊○○（以上 3人均經原審判處罪
    刑確定）均明知日劇「在世界中心呼喊愛」、「逃亡者」、
    「好球雙物語」（日本所授權之中文片名為 H2-與你同在的
    日子）等影音光碟，係日本TBS放送株式會社（以下簡稱TBS
    會社）享有著作權之視聽著作，依著作權法第4條第2款及世
    界貿易組織（World Trade Organization,WTO）「與貿易有
    關之智慧財產權協定（The Agreement on Trade Related
    Aspects of Intellectual Property Rights,TRIPS ）」之
    約定，均屬受我國著作權法保護之著作物。 TBS會社並授權
    極光數位影音股份有限公司發行前開影片之DVD、VCD光碟，
    嗣極光公司並授權基本國際股份有限公司（以下簡稱基本公
    司）發行DVD、VCD光碟，均在臺灣地區享有專屬授權之視聽
    著作之著作財產權，非經上揭公司之同意或授權，不得擅自
    重製或散布其著作。丁○○與丙○○、乙○○、戊○○等亦
    均明知內容含有裸露男女性器官及性交等客觀上足以引起一
    般人性慾之猥褻影音光碟，不得散布及販賣。詎丁○○竟為
    貪圖銷售不法利益，夥同丙○○、乙○○、戊○○等人，共
    同基於明知係侵害著作財產權之盜版光碟而散佈為常業之犯
    意聯絡及販賣猥褻影音光碟之概括犯意聯絡，自94年 1月間
    起至94年6月2日止，由丙○○向姓名年籍不詳綽號「黑人」
    之成年男子，以日劇每片新臺幣（下同）70元至80元、猥褻
    影音光碟每片20元至30元不等之代價購入數量不詳之「在世
    界中心呼喊愛」、「逃亡者」、「好球雙物語」等盜版影音
    光碟、猥褻影音光碟後藏放在臺北市○○區○○街346巷1弄
    26號倉庫中，復以每月2萬元之代價僱用戊○○（自94年4月
    間受僱）擔任上開倉庫管理員，負責盤點及出貨事宜，並以
    每月3萬元之代價僱用乙○○（自94年1月間受僱）、丁○○
    （自94年 2月間受僱）為送貨員，負責載運前開盜版日劇、
    猥褻影音光碟至台北市光華商場、士林夜市及台北縣市等錄
    影帶出租店，而以日劇每片130元至150元，猥褻影音光碟每
    片20元至40元不等代價出售予前開商家牟利。嗣於94年6月2
    日，為調查員持搜索票分別前往臺北市北投區○○○路54號1
    、2樓、地下1樓、臺北市○○區○○街346巷1弄26號執行搜
    索，並扣得盜版「在世界中心呼喊愛」影音光碟計 1,872片
    、「逃亡者」影音光碟 1,260片、「好球雙物語」影音光碟
    2,400片、猥褻影音光碟計4萬156片、影片目錄及價格表1冊
    、庫存表1冊、估價單13冊、相關廠商名冊1張（以上扣案之
    盜版影音光碟包含在丁○○所有之 0000-00號自小客車上扣
    得盜版日劇光碟共811片及猥褻光碟495片）。
二、案經基本國際股份有限公司訴由法務部調查局航業海員調查
    處移送臺灣士林地方法院檢察署檢察官偵查起訴。
    理  由
一、訊據上訴人即被告被告丁○○否認有販賣前開盜版光碟、猥
    褻光碟片及常業犯之犯行，辯稱：伊僅負責運送日劇光碟片
    ，伊於受僱之初，即向丙○○言明不運送猥褻光碟，且伊並
    無法判斷所運送之日劇光碟片是否為盜版光碟片，並不知道
    所運送日劇光碟為盜版云云。經查：
  (一)扣案之「在世界中心呼喊愛」、「逃亡者」、「好球雙物語
    」（日本所授權之中文片名為 H2-與你同在的日子）等影音
    光碟，係日本 TBS放送株式會社所享有著作權之視聽著作，
    依著作權法第 4條第2款及世界貿易組織（WTO）「與貿易有
    關之智慧財產權協定」 TRIPS之約定，均屬受我國著作權法
    保護之著作物。TBS會社並授權極光數位影音股份有限公司
    發行前開影片之DVD、VCD光碟，嗣極光公司並授權基本公司
    發行DVD、VCD光碟，均在臺灣地區享有專屬授權之視聽著作
    之著作財產權；扣案之「在世界中心呼喊愛」影音光碟1872
    片、「逃亡者」影音光碟1260片、「好球雙物語」影音光碟
    2400片等盜版光碟係未經上開著作財產權人之同意或授權所
    非法重製之影音光碟，均係侵害他人著作財產權之物；又扣
    案猥褻影音光碟之內容均含有男女裸露生殖器交媾等客觀上
    足以刺激或滿足性慾，且足以引起一般人羞恥或厭惡感之畫
    面等事實；分別據證人即告訴代理人甲○○及證人即查獲之
    調查員己○○於原審結證甚詳，且為共犯丙○○、乙○○、
    和戊○○所自承在卷，並有前開日劇光碟之原產地證明書、
    錄影帶授權合約書、獨家總代理合約書、專屬授權授權書、
    猥褻光碟畫面翻拍照片63幀、蒐證之現場照片等在卷為憑，
    且有盜版「在世界中心呼喊愛」影音光碟計1,872片、「逃
    亡者」影音光碟1,260片、「好球雙物語」影音光碟2,400片
    、猥褻影音光碟計4萬156片、影片目錄及價格表1冊、庫存
    表1冊、估價單13冊、相關廠商名冊1張等扣案可佐。而扣案
    之猥褻光碟，經勘驗結果為：每片光碟均有紙製的印刷包裝
    ，有誇大人體性器官、性交等猥褻畫面，有透明包裝紙包裝
    等，此有原審之勘驗筆錄為憑（見原審卷第195頁）。是共
    犯丙○○、乙○○、戊○○坦承有販賣前開盜版光碟及猥褻
    光碟片之自白核與事實相符，堪以採信。日劇「在世界中心
    呼喊愛」、「逃亡者」、「好球雙物語」等影音光碟，依按
    我國著作權法第4條第1款之規定，享有著作權。又我國自91
    年1月1日正式加入「世界貿易組織」，依據「世界貿易組織
    協定（WTO Agreement）」所含之「與貿易有關之智慧財產
    權協定」第9條第1項、以及「保護文學及藝術著作之伯恩公
    約 (The Berne Convention for the Protection of
    Literary and Artistic Works) 」第3條之規定，我國對於
    同屬世界貿易組織會員國國民之著作，應加以保護，而日本
    國亦為世界貿易組織之會員國，則該日劇「在世界中心呼喊
    愛」、「逃亡者」、「好球雙物語」等影音光碟，依著作權
    法第4條第2款之規定，亦應受我國著作權法之保護。
  (二)被告丁○○雖辯稱：伊僅負責運送日劇光碟片，伊於受僱之
    初，即向丙○○言明不運送猥褻光碟，且伊並無法判斷所運
    送之日劇光碟片是否為盜版光碟片，並不知道所運送日劇光
    碟為盜版云云。惟查：
  1.被告丁○○於原審自承伊負責運送日劇光碟係駕駛 0000-00
    小客車先到復興三路那邊，接收老闆丙○○的指示後，再到
    社中街去取貨，取貨時都是自己去點貨，點完貨再去送貨等
    語。顯見被告丁○○對於社中街倉庫裡的光碟外觀、種類應
    都知之甚詳；證人即查獲本案之調查人員己○○於原審亦結
    證稱：其在跟監過程中有看到丙○○、戊○○在整理片子，
    送貨的則有丁○○和乙○○，搜索社中街倉庫發現倉庫內的
    每一部光碟都有透明硬殼，大約100部就有1個紙箱包裝，色
    情光碟則是塑膠套，幾百片用 1個紙箱包裝，大部分有用膠
    帶封存、有的則是散開，日劇光碟及硬殼上印有影片名稱，
    色情光碟及塑膠套上印有英文名稱，應是影片名稱，其上印
    有內容圖片等語。是從證人己○○所描述的社中街倉庫狀況
    可以得知倉庫現場之日劇光碟外觀應與扣案之日劇光碟一樣
    ，其外觀或為透明的硬殼、或為散裝在外，顯見被告丁○○
    和戊○○、乙○○等人對於倉庫裡之日劇光碟外觀均非常清
    楚，前開盜版光碟之外觀與有版權之正版片之外盒上印有DM
    、廣告等，顯然不符，一般人望之即知悉為盜版光碟甚明。
    況從扣案之盜版光碟觀之外觀亦未記載任何授權公司或著作
    權人，且證人即告訴代理人甲○○於原審結證稱：前述盜版
    光碟上印有HDVD，係指壓縮片的意思，而正版片係不可能為
    壓縮片，壓縮片事實上都是盜版片等語，再前開扣案之盜版
    光碟經勘驗結果，其外包裝確係印有HDVD之文字，有原審之
    勘驗筆錄在卷為憑（見原審卷第 195頁），則依扣案光碟之
    外觀來看，顯然係盜版片，被告丁○○辯稱其不知扣案之光
    碟係盜版片云云，應係卸責之詞，無足採信。
  2.再被告丁○○雖否認有運送販賣猥褻色情光碟云云。然查前
    開倉庫的光碟存貨情況，被告丁○○理應知悉，業如前述，
    而倉庫內擺放了4萬多片的猥褻色情光碟，調查局於94年6月
    2日亦在被告丁○○的0000-00車上查獲「不倫師生」等色情
    光碟2箱共495片等情，亦據證人己○○於原審結證屬實，顯
    然被告丁○○平時有從事運送販賣色情光碟的行為，否則何
    以在其車上扣得猥褻色情光碟。被告丁○○雖辯稱是因為怕
    白蟻才把 2箱的色情光碟擺在車上云云。然查，同樣係光碟
    片，何以日劇光碟仍有4萬多片、猥褻色情光碟亦有4萬多片
    均仍擺在倉庫內，為何這麼多的光碟竟不怕有白蟻？而獨厚
    該 495片猥褻光碟片，被告丁○○所辯顯與事理不符，難以
    採信。況查，被告丁○○於偵查中明確供稱其知悉丙○○交
    給他的這2箱是色情光碟等語（見94年度偵字第9882 號偵卷
    第42頁）。佐以調查員並在被告丁○○ 0000-00車上查獲到
    的 2箱色情光碟，及被告丁○○送貨的夜市店家、錄影帶出
    租店等大部分有在販賣、出租色情光碟等情，綜上足見被告
    丁○○對於丙○○等共犯結構有在販賣色情光碟顯然是知悉
    並有共同參與，其有參與販賣色情光碟的行為，至為明確。
  (三)復按刑法上所謂常業犯，指反覆以同種類行為為目的之社會
    活動之職業性犯罪而言，至於犯罪所得之多寡，是否恃此犯
    罪為唯一之謀生職業，則非所問，縱令兼有其他職業，仍無
    礙於該常業犯罪之成立（最高法院85年度台上字第 510號判
    例意旨參照）。查共犯丙○○自94年 1月間起至94年6月2日
    止長期對台北市光華商場、士林夜市及台北縣市等錄影帶出
    租店，販賣盜版影音光碟片及猥褻光碟片，且以每月 3萬元
    之代價僱佣被告丁○○、乙○○運送前開光碟，以每月 2萬
    元之代價僱佣戊○○負責盤點及出貨事宜，並租用臺北市○○區○○街346巷1弄26號當作倉庫置放盜版光碟，平常都有
    幾萬片等情，為被告丁○○及丙○○、乙○○、戊○○等人
    所供承在卷。且觀之本案經調查員扣得之盜版光碟片數量龐
    大，並有影片目錄、價格表1冊、庫存表1冊、估價單13冊、
    相關廠商名冊 1張等扣案可佐，是就被告等人所販賣之數量
    、方式規模、銷售手法及犯罪所得綜合以觀，被告等人反覆
    同一明知為侵害著作財產權之光碟重製物而販賣之犯罪行為
    ，具相當時間之連續性及可確定性，非偶發、短暫性之行為
    ，行為手法足為生活之職業，所得足恃之維生，至為灼然。
    益徵被告等有以明知為侵害著作權之物，反覆同種類意圖營
    利而交付予不特定人以謀生計之職業性犯罪行為。被告等人
    侵犯他人著作權之行為，應屬常業犯，被告等所辯非以違反
    著作權法為常業云云，要無足採。綜上而論，本件事證明確
    ，應依法論科。
二、按被告丁○○行為後，刑法於94年2月2日修正公布，95年 7
    月1日施行，而刑法施行法亦於95年6月14日增訂第1條之1。
    修正後刑法第2條第1項規定：「行為後法律有變更者，適用
    行為時之法律。但行為後之法律有利於行為人者，適用最有
    利於行為人之法律。」，係規範行為後法律變更所生新舊法
    律比較適用之準據法，於新法施行後，應適用修正後刑法第
    2條第1項之規定，為「從舊從輕」之比較（此條項規定，僅
    係新、舊法之比較適用之宣示性指導原則，並非實體刑罰法
    律，自不生行為後法律變更之比較適用問題）。被告行為時
    之刑法第235條第1項之法定刑為「 2年以下有期徒刑，拘役
    或科或併科3萬元以下罰金」、著作權法第94條第1項之法定
    刑則為「處1年以上7年以下有期徒刑，得併科新臺幣30萬元
    以上300萬元以下罰金」，而被告於行為時之刑法第33條第5
    款係規定「罰金： 1元以上。」，惟95年7月1日修正公布施
    行之刑法第33條第5款則規定：「罰金：新台幣1千元以上，
    以百元計算之。」，比較修正前後之規定，以修正前之規定
    ，較有利於被告。又被告行為後，刑法業已刪除舊刑法第56
    條連續犯之規定，此刪除雖非犯罪構成要件之變更，但顯已
    影響行為人刑罰之法律效果（修正後原屬連續犯之數個犯罪
    行為，依新法應數罪併罰），自屬法律有變更，依新法第 2
    條第 1項規定，比較新、舊法結果，仍應適用較有利於被告
    之行為時法律即舊法論以連續犯。至修正後刑法第55條規定
    ：「一行為而觸犯數罪名者，從一重處斷，但不得科以較輕
    罪名所定最輕本刑以下之刑。」，此增定但書有關科刑之限
    制，為想像競合犯法理之明文化，非屬法律之變更，不生新
    舊法比較之問題，應適用裁判時法之規定。另外，被告行為
    後，著作權法復於95年 5月30日修正公布，同年7月1日生效
    施行，第94條第 1項常業犯之規定雖經刪除，自屬法律有變
    更，新修正之著作權法刪除原著作權法第94條有關常業犯之
    規定，本件被告等人違反著作權法之犯行，本院審理結果，
    認係構成常業犯，而本件被告等人所犯本罪之時間在刑法修
    正施行前，依當時著作權法第94條第 1項之常業罪，其法定
    本刑為1年以上7年以下有期徒刑，得併科新台幣30萬元以上
     300萬元以下罰金，著作權法修正後，因常業犯已經刪除，
    應將所犯著作權法第91條之1第3項之罪按行為次數分論併罰
    ，合併計算其法定最高本刑將較原常業犯之法定刑為重，依
    修正後刑法第2條第1項之規定比較結果，應適用較輕之修正
    前著作權法第94條第 1項、第91條之1第3項之規定論以常業
    犯。
三、核被告丁○○所為，係犯行為時（即93年9月1日修正公布）
    著作權法第94條第1項以犯同法第91條之 1第3項明知係侵害
    著作財產權之重製物光碟而散布之常業罪，及刑法第 235條
    第 1項之販賣猥褻物品罪。又被告為前開販賣盜版光碟犯行
    ，具相當時間之連續性及可確定性，非偶發、短暫性之行為
    ，行為手法足為生活之職業，所得足恃之維生，並非偶發短
    暫為之，自該當於常業犯之要件，業如前述。公訴人認被告
    係犯著作權法第91之1第3項之罪，容有未洽，惟其基本社會
    事實相同，爰依法變更起訴法條。被告丁○○和共犯丙○○
    、乙○○、戊○○等 4人，就上開犯行，有犯意聯絡、行為
    分擔，為共同正犯。又被告行為後刑法已於94年2月2日修正
    公布，95年7月1日施行，修正前刑法第28條規定：「二人以
    上共同實施犯罪之行為者，皆為正犯。」；修正後刑法第28
    條規定：「二人以上共同實行犯罪之行為者，皆為正犯。」
    ，排除未參與犯罪實行行為之預備及陰謀共同正犯，認定共
    同正犯之範圍已有變更，然本件被告 4人間，就前開犯行，
    有犯意聯絡與行為分擔，不論依修正前後之規定，並無何者
    有利或不利之情形，爰依裁判時之修正後刑法第28條規定，
    論以共同正犯（參最高法院95年第21次刑事庭會議決議）。
    被告意圖散佈而持有盜版光碟，進而為出售散布行為，其意
    圖散布而持有之低度行為，為其散布之高度行為所吸收；又
    被告意圖販賣而持有猥褻光碟之低度行為業為其等販賣之高
    度行為所吸收，爰均不另論罪。被告先後多次販賣猥褻物品
    之犯行，時間緊接，犯罪構成要件相同，顯係基於概括犯意
    為之，應依修正前刑法第56條連續犯規定論以一罪，並加重
    其刑。又被告係基於一個同時販賣猥褻光碟及盜版光碟之犯
    意而為上開犯行，被告自係以一行為同時觸犯以犯著作權法
    第91條之1第3項明知係侵害著作財產權之重製物光碟而散布
    之常業罪，及刑法第 235條第1項之販賣猥褻物品罪2罪，應
    依想像競合犯之規定，從一重論以修正前之著作權法第94條
    第 1項以犯第91條之1第3項明知係侵害著作財產權之重製物
    光碟而散布之常業罪處斷。再被告丁○○行為時之刑法第47
    條規定：「受有期徒刑之執行完畢，或受無期徒刑或有期徒
    刑一部之執行而赦免後， 5年以內再犯有期徒刑以上之罪者
    ，為累犯，加重本刑至2分之1。」，惟修正後之刑法第47條
    第 1項則規定：「受徒刑之執行完畢，或一部之執行而赦免
    後， 5年以內故意再犯有期徒刑以上之罪者，為累犯，加重
    本刑至2分之1。」。本件被告丁○○有如事實欄所載之犯罪
    科刑執行情形，此有本院被告前案紀錄表 1份在卷可按，其
    於受有期徒刑之執行完畢後， 5年內再故意犯本件有期徒刑
    以上之罪，不論依修正前、後之規定，均構成累犯，參照最
    高法院95年11月7日第21次刑庭會議決議意旨，無刑法第2條
    第 1項比較適用之問題，應逕依裁判時法即修正後之刑法第
    47條第 1項規定，論以累犯，並加重其刑。原審以被告所犯
    事證明確，予以論罪科刑，固非無見。惟查：中華民國96年
    罪犯減刑條例於96年7月4日公布，並自96年 7月16日施行，
    原審未及審酌，尚有未合。被告丁○○上訴意旨仍執前詞，
    否認犯罪，並辯稱：伊於受僱之初，即向丙○○言明不運送
    猥褻光碟，且伊並無法判斷正版、盜版，伊單純運送，不知
    道所運送日劇光碟為盜版，並非常業犯云云。惟查：扣案之
    「在世界中心呼喊愛」、「逃亡者」、「好球雙物語」等影
    音光碟，係日本 TBS放送株式會社所享有著作權之視聽著作
    ，依著作權法第4條第2款及世界貿易組織「與貿易有關之智
    慧財產權協定」之約定，均屬受我國著作權法保護之著作物
    。TBS會社並授權極光數位影音股份有限公司發行前開影片
    之DVD、VCD光碟，嗣極光公司並授權基本公司發行DVD、VCD
    光碟，均在臺灣地區享有專屬授權之視聽著作之著作財產權
    ；扣案「在世界中心呼喊愛」影音光碟1872片、「逃亡者」
    影音光碟1260片、「好球雙物語」影音光碟2400片等之盜版
    光碟係未經上開著作財產權人之同意或授權所非法重製之影
    音光碟，均係侵害他人著作財產權之物；又扣案猥褻影音光
    碟之內容均含有男女裸露生殖器交媾等客觀上足以刺激或滿
    足性慾，且足以引起一般人羞恥或厭惡感之畫面等事實，均
    已認定如前。前開扣案之盜版光碟經勘驗結果，其外包裝確
    係印有HDVD之文字，則依扣案光碟之外觀來看，顯係盜版碟
    片，被告丁○○辯稱其不知扣案之光碟係盜版片云云，即係
    卸責之詞。另被告丁○○對於丙○○等共犯結構有在販賣色
    情光碟顯然是知悉並有共同參與一事，亦已認定如前。被告
    等有以明知為侵害著作權之物，反覆同種類意圖營利而交付
    予不特定人以謀生計之職業性犯罪行為。被告等人侵犯他人
    著作權之行為，應屬常業犯。從而，本件被告丁○○上訴，
    並無理由。惟原判決既有上開可議之處，自應由本院予以撤
    銷改判。爰審酌被告丁○○為貪圖不法利益，擅自銷售侵害
    他人之著作財產權之盜版光碟，破壞我國保護智慧財產權之
    形象，復販賣猥褻物品予不特定人，危害社會善良風俗，且
    犯案時間達半年之久，扣案光碟數量龐大，獲利應甚為可觀
    ，犯罪情節重大，犯後復飾詞狡辯，毫無悔意，並參酌被告
    犯後與告訴人基本公司達成民事和解，有和解書附卷為憑（
    見原審卷第94頁），以及被告丁○○於本案犯罪中犯罪行為
    分擔之程度等一切情狀，量處如主文第2項所示之刑。又被
    告丁○○所為本件犯行，犯罪時間在96年4月24日以前，所
    犯以明知係侵害著作財產權之光碟重製物而散布為常業之罪
    ，核與中華民國96年罪犯減刑條例第2條第1項第3款之減刑
    條件相符，依法減為有期徒刑7 月。
四、按沒收為從刑之一種，且與主刑有其從屬關係，如行為後，
    法律有所變更，但主刑之法定最高度及最低度刑，與修正前
    之舊法完全相同，或僅沒收之從刑規定有所更易，主刑未修
    正時，則沒收部分，固不生比較新舊法問題，則主刑依從舊
    原則後，從刑亦應適用修正前之法律（最高法院90年度臺上
    字第1731號及87年度臺上字第 339號判決要旨可資參照）。
    本件扣案之盜版「在世界中心呼喊愛」影音光碟 1,872片、
    「逃亡者」影音光碟1,260片、「好球雙物語」影音光碟
     2,400片，及影片目錄、價格表1冊、庫存表1冊、估價單13
    冊、相關廠商名冊 1張等，均係被告等犯修正前著作權法第
    94條第 1項之罪所用之物，不問屬於被告與否，均應依修正
    前著作權法第98條之規定，沒收之。至扣案之猥褻光碟共 4
    萬 156片，屬猥褻之物品，不問屬於犯人與否，均應依刑法
    第235條第3項之規定沒收。
五、至公訴意旨另以：被告並有販賣如附表所示之仿冒光碟，因
    認被告此部分行為亦涉有著作權法第91條之1第3項之罪嫌。
    按著作財產權因存續期間屆滿而消滅。於存續期間內因著作
    財產權人死亡，其著作財產權依法應歸屬國庫者；著作財產
    權人為法人，於其消滅後，其著作財產權依法應歸於地方自
    治團體者亦同，著作權法第42條定有明文。惟查附表所示光
    碟內之著作，究係何人所有，迄無人出面指認，且證人即本
    案著作權人所委任之告訴代理人甲○○於原審亦證稱：沒有
    附表所示之光碟之著作證明文件，伊公司亦未獲有附表之專
    屬授權，伊公司僅就「在世界中心呼喊愛」、「逃亡者」、
    「好球雙物語」等影音光碟有專屬授權等語（見原審卷 194
    頁）。參以卷附本件全部證據資料均未見有附表所示該等著
    作財產權證明之相關文件以觀。因此，附表所示之著作是否
    仍享著作權，尚屬不明，此部分被告究竟有無侵害他人之著
    作財產權，實在無法認定，因公訴人認此部分與上開論罪部
    分具修正前連續犯之裁判上一罪關係，故不另為無罪之諭知
    ，另就扣案如附表所示之影音光碟，亦無庸為沒收之諭知，
    併予指明。
據上論斷，應依刑事訴訟法第369條第1項前段、第364條、第
 299條第1項前段、第300條，93年9月1日修正公布之著作權法第
91條之 1第3項、第94條第1項、第98條，刑法第2條第1項、第11
條、刑法第28條、第235條第1項、第3項、第55條、第47條第1項
、修正前刑法第56條，中華民國96年罪犯減刑條例第2條第1項第
3款、第7條第1項、第2項，判決如主文。
本案經檢察官羅榮乾到庭執行職務。
中　　華　　民　　國　　96　　年　　11　　月　　30　　日
                  刑事第十四庭審判長法　官  陳志洋
                                    法　官  林秀鳳
                                    法　官  沈宜生
以上正本證明與原本無異。
如不服本判決，應於收受送達後十日內向本院提出上訴書狀，其
未敘述上訴之理由者並得於提起上訴後十日內向本院補提理由書
（均須按他造當事人之人數附繕本）。
                                    書記官  陳雅加
中　　華　　民　　國　　96　　年　　12　　月　　3 　　日
附表：
        ┌──┬──────────┬─────┐
        │編號│中文片名　　　      │數量（片）│
        ├──┼──────────┼─────┤
        │1　 │橘色歲月            │20        │
        ├──┼──────────┼─────┤
        │2　 │砂之器等　　        │150　　　 │
        ├──┼──────────┼─────┤
        │3　 │急診室              │22        │
        ├──┼──────────┼─────┤
        │4   │仁子的戀愛日記      │8         │
        ├──┼──────────┼─────┤
        │5　 │富豪刑事            │6　　     │
        ├──┼──────────┼─────┤
        │6   │心理醫生            │8         │
        ├──┼──────────┼─────┤
        │7　 │富豪刑事            │1160      │
        ├──┼──────────┼─────┤
        │8　 │熱血男              │1680      │
        ├──┼──────────┼─────┤
        │9   │媽咪情人            │1400      │
        ├──┼──────────┼─────┤
        │10  │天體觀測站          │320       │
        ├──┼──────────┼─────┤
        │11  │司法研習8人組       │1100      │
        ├──┼──────────┼─────┤
        │12　│辣妹逮捕令　　      │1040　　　│
        ├──┼──────────┼─────┤
        │13　│我的生存之道        │800       │
        ├──┼──────────┼─────┤
        │14  │導遊小姐陰陽眼      │1200      │
        ├──┼──────────┼─────┤
        │15　│長假                │1200　　  │
        ├──┼──────────┼─────┤
        │16  │GOOD LUCK           │1180      │
        ├──┼──────────┼─────┤
        │17　│古任三郎第1集     │840       │
        ├──┼──────────┼─────┤
        │18　│黃金保齡球          │1220      │
        ├──┼──────────┼─────┤
        │19  │初體驗              │1320      │
        ├──┼──────────┼─────┤
        │20  │大和敗金女          │1320      │
        ├──┼──────────┼─────┤
        │21  │白色巨塔            │720       │
        ├──┼──────────┼─────┤
        │22　│古任三郎第2集     │1360　　　│
        ├──┼──────────┼─────┤
        │23　│暗夜病棟            │1360      │
        ├──┼──────────┼─────┤
        │24  │給深愛的你          │260       │
        ├──┼──────────┼─────┤
        │25　│極道鮮師            │1040　　  │
        ├──┼──────────┼─────┤
        │26  │主夫爸爸            │1400      │
        ├──┼──────────┼─────┤
        │27　│曼哈頓愛情故事      │900       │
        ├──┼──────────┼─────┤
        │28  │美麗人生            │940       │
        ├──┼──────────┼─────┤
        │29  │水上悍將            │320       │
        ├──┼──────────┼─────┤
        │30  │砂之器              │1060      │
        ├──┼──────────┼─────┤
        │31　│魔女的條件　　      │900　　　 │
        ├──┼──────────┼─────┤
        │32　│橘色歲月            │640       │
        ├──┼──────────┼─────┤
        │33  │美女與野獸          │680       │
        ├──┼──────────┼─────┤
        │34　│末代長婦之人        │1040　　  │
        ├──┼──────────┼─────┤
        │35  │夫婦                │520       │
        ├──┼──────────┼─────┤
        │36　│熱血男兒第2集       │1260      │
        ├──┼──────────┼─────┤
        │37　│結婚                │1500      │
        ├──┼──────────┼─────┤
        │38  │極道鮮師第2集       │2800      │
        ├──┼──────────┼─────┤
        │39  │救命病棟24小時第2集 │1560      │
        ├──┼──────────┼─────┤
        │40　│救命病棟24小時第3集 │1400　　　│
        ├──┼──────────┼─────┤
        │41　│M的悲劇             │5460      │
        ├──┼──────────┼─────┤
        │42  │心理醫生            │1500      │
        ├──┼──────────┼─────┤
        │43　│熱血男孩等          │500　　   │
        ├──┴──────────┴─────┤
        │總計：4萬5,114片                      │
        └───────────────────┘
附錄本案論罪科刑法條之依據：
93年9 月1 日修正公布之著作權法第91- 1 條
擅自以移轉所有權之方法散布著作原件或其重製物而侵害他人之
著作財產權者，處三年以下有期徒刑、拘役，或科或併科新臺幣
五十萬元以下罰金。
明知係侵害著作財產權之重製物而散布或意圖散布而公開陳列或
持有者，處三年以下有期徒刑，得併科新臺幣七萬元以上七十五
萬元以下罰金。
犯前項之罪，其重製物為光碟者，處六月以上三年以下有期徒刑
，得併科新臺幣二十萬元以上二百萬元以下罰金。但違反第八十
七條第四款規定輸入之光碟，不在此限。
犯前二項之罪，經供出其物品來源，因而破獲者，得減輕其刑。
93年9 月1 日修正公布之著作權法第94條
第94條以犯第九十一條第一項、第二項、第九十一條之一、第九
十二條或第九十三條之罪為常業者，處一年以上七年以下有期徒
刑，得併科新臺幣三十萬元以上三百萬元以下罰金。
以犯第九十一條第三項之罪為常業者，處一年以上七年以下有期
徒刑，得併科新臺幣八十萬元以上八百萬元以下罰金。
刑法第235 條第1 項：
散布、播送或販賣猥褻之文字、圖畫、聲音、影像或其他物品，
或公然陳列，或以他法供人觀覽、聽聞者，處2 年以下有期徒刑
、拘役或科或併科3 萬元以下罰金。